【裁判字號】    98,訴,169
【裁判日期】    980407
【裁判案由】    違反毒品危害防制條例
【裁判全文】
臺灣屏東地方法院刑事判決               98年度訴字第169號
公  訴  人  臺灣屏東地方法院檢察署檢察官
被      告  甲○○
                    （現在臺灣屏東監獄竹田分監執行中）
上列被告因違反毒品危害防制條例等案件，經檢察官提起公訴（
97年度毒偵字第2544號），被告於本院準備程序進行中，就被訴
事實為有罪之陳述，經本院告知簡式審判程序意旨，並聽取當事
人之意見後，本院合議庭裁定由受命法官獨任依簡式審判程序審
理，判決如下：
    主  文
甲○○施用第一級毒品，累犯，處有期徒刑壹年貳月。又施用第
二級毒品，累犯，處有期徒刑捌月，扣案如附表所示之物均沒收
銷燬之。應執行有期徒刑壹年捌月，扣案如附表所示之物均沒收
銷燬之。
    事  實
一、甲○○前於民國92年間，因施用毒品案件，經法院裁定送觀
    察勒戒後，認無繼續施用毒品傾向，於92年6 月26日執行完
    畢釋放，並經臺灣屏東地方法院檢察署檢察官以92年度毒偵
    字第1015號為不起訴處分確定。又於93年間，因施用毒品案
    件，經本院以93年度簡上字第93號判處有期徒刑6 月，並於
    95年1 月16日執行完畢。詎其仍不知悔改，明知海洛因、甲
    基安非他命業經公告列為毒品危害防制條例之第一級、第二
    級毒品，不得持有、施用，竟基於施用第一級毒品之犯意，
    於97年12月8 日20時許，在屏東縣屏東市○○路附近，以將
    海洛因粉末摻入香菸後點燃吸食煙霧之方式，施用第一級毒
    品海洛因1 次。另基於施用第二級毒品之犯意，於97年12月
    8 日20時2 分許，在上開地點，以將甲基安非他命放入所有
    玻璃球內燒烤後吸食煙霧之方式，施用第二級毒品甲基安非
    他命1 次。嗣於97年12月9 日0 時40分許，甲○○因另案通
    緝藏匿在屏東縣屏東市○○路3 巷1 號「微風汽車旅館」20
    3 號房，為警據報前往緝獲，並扣得甲○○所有如附表所示
    之甲基安非他命6 包，後經其同意採集尿液送驗，結果呈現
    可待因、嗎啡及甲基安非他命陽性反應，始悉上情。
二、案經屏東縣政府警察局屏東分局報告臺灣屏東地方法院檢察
    署檢察官偵查起訴。
    理  由
一、本件被告甲○○所犯均係死刑、無期徒刑或最輕本刑為3 年
    以上有期徒刑以外之罪，亦非屬臺灣高等法院管轄第一審之
    案件，其於準備程序中就被訴事實為有罪之陳述，經本院告
    知簡式審判程序之旨，並聽取當事人意見後，本院合議庭依
    刑事訴訟法第273 條之1 第1 項為裁定，由受命法官獨任進
    行簡式審判程序。又簡式審判程序之證據調查，依刑事訴訟
    法第273 條之2 規定，不受同法第159 條第1 項審判外陳述
    排除之限制；再被告對於卷內各項證據亦不爭執證據能力，
    復無事證顯示有何違法取得或類此瑕疵之情，故卷內所列各
    項證據，自均有證據能力，合先敘明。
二、上揭犯罪事實，業據被告均坦承不諱（見本院98年3 月26日
    審判筆錄第4 頁），又其於97年12月9 日為警採集之尿液送
    驗結果，亦呈可待因、嗎啡及甲基安非他命陽性反應，有臺
    灣檢驗科技股份有限公司濫用藥物尿液檢驗報告、被告之尿
    液送驗代號與姓名對照表各1 紙在卷可考，以及查獲採證照
    片4 張足資佐證（見警卷第15-16 、29頁，偵卷第11頁），
    此外，另有緝獲被告時扣案如附表所示之第二級毒品甲基安
    非他命6 包可證。是認被告上開自白與事實相符，堪以採信
    。從而本件事證已明，被告犯行洵足認定，應依法論科。
三、按毒品危害防制條例就施用毒品者，只於「初犯」及「5 年
    後再犯」2 種情形有其追訴條件之限制，即須於初犯經觀察
    勒戒或強制戒治釋放後，5 年內均無施用毒品之行為，始能
    認其前所實施之觀察勒戒或強制戒治已足遮斷毒癮，而得於
    5 年後再犯時，再適用初犯之規定，重行觀察勒戒程序。倘
    5 年內已經再犯，被依法追訴處罰，縱其第3 次或第3 次以
    上施用毒品之時間在初犯釋放5 年以後，即與「5 年後再犯
    」之情形有別，且因已於「5 年內再犯」，顯見其再犯率甚
    高，原實施觀察勒戒或強制戒治，已無法收其實效，而無5
    年遮斷效之存在，自無再經觀察勒戒及強制戒治之必要，得
    逕行追訴處罰（最高法院97年9 月9 日97年度第5 次刑事庭
    會議決議參照）。查被告前於92年6 月26日因施用毒品受觀
    察勒戒執行完畢後，旋於93年間復因施用毒品經法院判處徒
    刑，有上揭被告毒品前案與執行情形，及其前案紀錄表、刑
    案資料查註紀錄表各1 份可考，依前開說明，足認原實施之
    觀察勒戒已無法收其實效，本件施用毒品犯行自得逕予追訴
    處罰。
四、按海洛因、甲基安非他命分別係毒品危害防制條例第2 條第
    2 項第1 款、第2 款所定之第一級、第二級毒品。核被告所
    為，係犯毒品危害防制條例第10條第1 項之施用第一級毒品
    罪，及同條第2 項之施用第二級毒品罪。被告持有第一級毒
    品海洛因及第二級毒品甲基安非他命進而施用，其持有之低
    度行為均應被施用之高度行為所吸收，不另論持有第一級、
    第二級毒品之罪。被告所犯上開2 罪間，犯意各別，行為互
    殊，應分論併罰。被告有如事實欄所載之犯罪科刑執行情形
    ，有上開前案紀錄資料可考，其於徒刑執行完畢後，5 年內
    故意再犯本件有期徒刑以上之各罪，為累犯，均應依刑法第
    47條第1 項之規定加重其刑。爰審酌被告前經法院裁定送觀
    察勒戒及因施用毒品遭判處徒刑，仍不知悔悟，猶繼續施用
    毒品，併同有施用兩種毒品之情，確有不該，且觀被告甫因
    施用毒品案件入獄服刑，於95年1 月16日執畢出監，即旋於
    96年再度因施用毒品案件遭到起訴，並經本院以96年度訴字
    第831 號判處應執行有期徒刑1 年5 月確定，有上開前案紀
    錄資料足稽，嗣被告規避執行而逃匿，於通緝期間猶沈溺於
    毒品，進而犯下本件犯行，堪認其自陷於毒癮之害甚烈，本
    不宜寬貸，惟念及被告犯後已坦承犯行，態度尚可等一切情
    狀，分別量處如主文所示之刑，並依法定其應執行之刑，以
    示懲儆。
五、扣案如附表所示之第二級毒品甲基安非他命6 包，業經送驗
    確認成分無訛，有高雄醫學大學附設中和紀念醫院檢驗報告
    1 份在卷可參（見本院卷第16-21 頁），而其等包裝用之塑
    膠袋因與毒品附和，無法析離，故併視為查獲本件被告施用
    第二級毒品犯行之扣案毒品，均依毒品危害防制條例第18條
    第1 項前段規定宣告沒收銷燬之；至鑑驗耗損之毒品既已滅
    失，爰不另為沒收銷燬之諭知。又被告施用第一級毒品海洛
    因所用之香菸，業經其吸食燃罄而不復存在，被告所有供施
    用第二級毒品甲基安非他命使用之玻璃球，則未扣案，且於
    查獲前已遭丟棄而不復存在乙節，業經被告於本院審理中供
    述明確，自均無沒收之必要，爰不宣告沒收，併此敘明。
據上論斷，應依刑事訴訟法第273 條之1 第1 項、第299 條第1
項前段，毒品危害防制條例第10條第1 項、第2 項、第18條第1
項前段，刑法第11條前段、第47條第1 項、第51條第5 款，判決
如主文。
本案經檢察官陳啟能到庭執行職務
中    華    民    國    98    年     4     月    7    日
                  刑事第四庭  法  官  江振源
以上正本證明與原本無異
如不服本判決，應於判決送達後10日內向本院提出上訴書狀（應
附繕本），其未敘述上訴理由者，應於上訴期間屆滿後20日內補
提理由書狀於本院，上訴於臺灣高等法院高雄分院。
中    華    民    國    98    年     4     月    8    日
                              書記官  潘豐益
附錄本判決論罪科刑法條：
毒品危害防制條例第10條
施用第一級毒品者，處6月以上5年以下有期徒刑。
施用第二級毒品者，處3年以下有期徒刑。
附表：
┌─────┬───────────┬─────┐
│報告編號  │扣案物檢驗結果        │驗餘淨重  │
├─────┼───────────┼─────┤
│0000-000  │甲基安非他命陽性反應  │3.591公克 │
├─────┼───────────┼─────┤
│0000-000  │甲基安非他命陽性反應  │3.476公克 │
├─────┼───────────┼─────┤
│0000-000  │甲基安非他命陽性反應  │3.517公克 │
├─────┼───────────┼─────┤
│0000-000  │甲基安非他命陽性反應  │0.372公克 │
├─────┼───────────┼─────┤
│0000-000  │甲基安非他命陽性反應  │0.238公克 │
├─────┼───────────┼─────┤
│0000-000  │甲基安非他命陽性反應  │0.109公克 │
└─────┴───────────┴─────┘


司法院資訊處製作；財團法人民間司法改革基金會備份。
